【裁判字號】    95,易,490
【裁判日期】    951206
【裁判案由】    竊盜
【裁判全文】
臺灣雲林地方法院刑事判決          95年度易字第482、490號
公  訴  人  臺灣雲林地方法院檢察署檢察官
被      告  甲○○
                    （
上列被告因竊盜案件，經檢察官提起公訴（95年度偵字第5124、
5511號），嗣因被告就被訴事實為有罪之陳述，經本院合議庭裁
定由受命法官獨任適用簡式審判程序審理，判決如下：
    主  文
甲○○共同攜帶兇器竊盜，處有期徒刑捌月，扣案破壞剪壹支沒
收；又共同竊盜，處有期徒刑肆月；又竊盜，處有期徒刑肆月。
應執行有期徒刑壹年貳月，扣案破壞剪壹支沒收。
    事  實
一、甲○○與友人吳建德共同基於意圖為自己不法所有之犯意聯
    絡，於民國95年10月13日下午3 時許，由甲○○攜帶其所有
    客觀上足以對人之生命、身體安全構成威脅，可供兇器使用
    之破壞剪1 支，由吳建德騎乘機車搭載至雲林縣四湖鄉○○
    村○○道路後，由甲○○站在機車上，持上開破壞剪沿路剪
    下台灣電力股份有限公司（下稱台電公司）於電線桿上綑綁
    號牌所用之銅線共31處，吳建德則在下方接應，以此方式共
    同竊取台電公司所有之銅線共2.2 公斤，得手後，欲以機車
    載運至資源回收場變賣現金花用，嗣於同日下午4 時40分許
    ，2 人騎車行經同鄉○○村○○○路時，為巡邏員警查獲，
    並扣得渠等竊得之上開銅線及犯案工具破壞剪1 支。
二、甲○○復與友人乙○○共同基於意圖為自己不法所有之犯意
    聯絡，於同年11月1 日上午10時許，在甲○○之提議下，由
    乙○○騎乘機車搭載甲○○前往雲林縣四湖鄉○○○路上四
    湖國小側門旁丙○○所有之廢棄豬舍，由甲○○利用該豬舍
    後門未上鎖之機會，直接開門入內（侵入建築物部分未據告
    訴），將丙○○所有之豬隻用鐵製高床4 塊搬出，由乙○○
    騎車在外接應，以此方式共同竊取上開鐵製高床，得手後，
    再以機車一同載運至同鄉○○○路234 號不知情之林彩雪所
    經營之松宏舊貨商變賣，換得現金新臺幣385 元朋分花用，
    嗣經林彩雪察覺有異而報警處理。
三、甲○○食髓知味，另意圖為自己不法之所有，於同年11月5
    日下午4 時40分許，再度前往上開丙○○所有之豬舍，以同
    一方式侵入該豬舍（侵入建築物部分亦未據告訴），竊取丙○○所有之豬隻用鐵製高床6 塊，甫得手，旋為警當場查獲
    ，並扣得其所竊得之鐵製高床6 塊。
四、案經雲林縣警察局台西分局報告臺灣雲林地方法院檢察署檢
    察官偵查起訴。
    理  由
一、按本件被告甲○○所犯係死刑、無期徒刑、最輕本刑為3年
    以上有期徒刑以外之罪，其於準備程序就前揭被訴事實為有
    罪之陳述，經受命法官告知簡式審判程序之旨，並聽取其與
    公訴人之意見後，本院認無不得或不宜改依簡式審判程序進
    行之情事，依刑事訴訟法第273 條之1 第1 項、第284 條之
    1 規定，裁定本件由受命法官獨任進行簡式審判程序，合先
    敘明。
二、上揭犯罪事實，業據被告於警詢、偵查及本院審理中均坦承
    不諱，且事實欄一部分核與共犯吳建德於警詢及偵查中之供
    述，及被害人台電公司之技工李振億於警詢中之指述均相符
    ，並有贓物認領保管單1 紙、犯案工具、贓物、現場照片各
    1 張附卷可稽，及被告所有供此部分犯行所用之破壞剪1支
    扣案可證；另事實欄二三部分經核亦與共犯乙○○於警詢及
    偵查中之供述，及被害人丙○○於警詢中之指述、證人林彩
    雪於警詢中之證述均相符，並有贓物認領保管單1 紙、現場
    照片8 張附卷可稽，綜上足認，被告前揭自白均與事實相符
    ，應堪採為被告有罪之證據，本案事證明確，被告上開3 次
    竊盜犯行均堪以認定。
三、查扣案破壞剪1 支，除握把部分外，均為金屬材質，質地堅
    硬，且係供被告剪斷上開銅線之用，在客觀上顯足以對人之
    生命、身體安全構成威脅，核屬兇器。是核被告事實欄一部
    分所為，係犯刑法第321 條第1 項第3 款之攜帶兇器竊盜罪
    ；事實欄二三部分所為，則均係犯同法第320 條第1 項之竊
    盜罪。又被告就事實欄一部分之攜帶兇器竊盜犯行與同案被
    告吳建德，及就事實欄二部分之竊盜犯行與同案被告乙○○
    ，分別有犯意之聯絡及行為之分擔，均為共同正犯。再被告
    事實欄二三部分之竊盜犯行，雖係至同一地點行竊豬隻用鐵
    製高床，但先後已相隔4 日，犯罪時間已非緊接，難認係基
    於單一犯意而為，自不構成接續犯。則被告先後3 次竊盜犯
    行，犯意各別，行為不同，應分論併罰。爰審酌被告正值青
    壯年，竟不思以正當途徑獲取財物，先後行竊電線桿上之銅
    線及他人豬舍內之鐵製高床共3 次，本不宜寬貸，惟念其前
    未曾受刑之宣告，有臺灣高等法院被告前案紀錄表1 份在卷
    足按，犯後亦坦承犯行，態度良好，且被害人已領回失竊贓
    物等一切情狀，量處如主文所示之刑，並定其應執行之刑。
    扣案破壞剪1 支，係被告所有供事實欄一部分犯行所用之物
    ，業據被告供承在卷，爰依刑法第38條第1 項第2 款之規定
    ，予以宣告沒收。
四、同案被告吳建德、乙○○另行審結。
據上論斷，應依刑事訴訟法273 條之1 第1 項、第284 條之1 、
第299 條第1 項前段，刑法第28條、第321 條第1 項第3 款、第
320 條第1 項、第51條第5 款、第38條第1 項第2 款，刑法施行
法第1 條之1 第1 項、第2 項前段，判決如主文。
本案經檢察官丁○○到庭執行職務。
中    華    民    國    95    年    12    月    6     日
                  刑事第一庭    法  官  王  雅  苑
以上正本證明與原本無異。
如不服本判決應於送達後10日內向本院提出上訴狀
中    華    民    國    95    年    12    月    7     日
                                書記官  譚  系  媛
附錄本案論罪科刑法條：
中華民國刑法第320 條第1 項
意圖為自己或第三人不法之所有，而竊取他人之動產者，為竊盜
罪，處5 年以下有期徒刑、拘役或5 百元以下罰金。
中華民國刑法第321 條第1 項第3 款
犯竊盜罪而有左列情形之一者，處6 月以上、5 年以下有期徒刑
：
三攜帶兇器而犯之者。


司法院資訊處製作；財團法人民間司法改革基金會備份。
